【裁判字號】    98,上訴,115
【裁判日期】    980225
【裁判案由】    毒品危害防制條例
【裁判全文】
臺灣高等法院刑事判決                 98年度上訴字第115號
上  訴  人
即  被  告  甲○○
                  （現另案於臺灣臺北監獄臺北分監執行中）
上列上訴人因毒品危害防制條例案件，不服臺灣板橋地方法院
97年度訴字第4771號，中華民國97年11月28日第一審判決（起訴
案號：臺灣板橋地方法院檢察署97年度毒偵字第7952號），提起
 上訴，本院判決如下：
    主  文
上訴駁回。
    理  由
一、按不服地方法院之第一審判決而上訴者，應向管轄第二審之
    高等法院為之。上訴書狀應敘述具體理由。上訴書狀未敘述
    上訴理由者，應於上訴期間屆滿後20日內補提理由書於原審
    法院，逾期未補提者，原審法院應定期間先命補正。第二審
    法院認為上訴書狀未敘述理由或上訴有第362條前段之情形
    者，應以判決駁回之。但其情形可以補正而未經原審法院命
    其補正者，審判長應定期間先命補正。刑事訴訟法第361條
    、第367條，分別定有明文。所謂不服第一審判決之具體理
    由，必係依據卷內既有訴訟資料或提出新事證，指摘或表明
    第一審判決有何採證認事、用法或量刑等足以影響判決本旨
    之不當或違法，而構成應予撤銷之具體事由，始克當之（例
    如：依憑證據法則具體指出所採證據何以不具證據能力，或
    依憑卷證資料，明確指出所為證據證明力之判斷如何違背經
    驗、論理法則）；倘僅泛言原判決認定事實錯誤、違背法令
    、量刑失之過重或輕縱，而未依上揭意旨指出具體事由，或
    形式上雖已指出具體事由，然該事由縱使屬實，亦不足以認
    為原判決有何不當或違法者（例如：對不具有調查必要性之
    證據，法院未依聲請調查亦未說明理由，或援用證據不當，
    但除去該證據仍應為同一事實之認定），皆難謂係具體理由
    ，俾與第二審上訴制度旨在請求第二審法院撤銷、變更第一
    審不當或違法之判決，以實現個案救濟之立法目的相契合，
    並節制濫行上訴（最高法院97年度臺上字第892號判決參照
    ）。是以上訴人之上訴書狀或補提之上訴理由書，雖有敘述
    上訴理由，惟並未具體敘述第一審判決有上述違法、不當情
    形，即與未敘述具體理由無異，其所為上訴，即不符合上訴
    之法定要件。
二、本件被告不服原判決，提起上訴，上訴理由略以：被告確為
    持有第二級毒品為警查獲，但無施用第一級毒品行為，唯是
    否殘渣袋中含有第一級毒品為被告失察而混合施用，致尿液
    中有第一、二級毒器反應，應從一重處以一罪云云。
三、經查：
  (一)原判決以被告坦承其基於施用第1級毒品海洛因之犯意，於
    民國（下同）97年9月18日晚間6時許，在臺北縣中和市秀山
    公園內，以注射方式施用海洛因1次。另基於施用第2級毒品
    甲基安非他命之犯意，於前開時、地，以燒烤之方式施用第
    2級毒品甲基安非他命1次。核其所為，分別係犯毒品危害防
    制條例第10條第1項及第2項之施用第一級及第二級毒品罪，
    被告為累犯應加重其刑，審酌被告一切情狀，分別就施用第
    一級毒品部分，量處有期徒刑9月；施用第二級毒品部分，
    處有期徒刑5月，合併應行有期徒刑1年。經核並無違誤，所
    為量刑亦屬允當。
  (二)被告於原審準備程序時已為上述犯罪方法之供述（見原審卷
    64頁），並於審理期日時就量刑部分表示，希望法院判決兩
    件加來1年（見原審卷第70頁），顯見原審認定事實並無違
    誤，量刑亦依被告之要求，無何不當及不利於被告。被告上
    訴空言辯稱係於施用第二級毒品時誤食第一級毒品云云，並
    未具體就上開辯解為舉證，自屬未具體指摘原判決於認事用
    法或量處刑罰，有何違法或不當，依上開說明，本件上訴顯
    不合法定程式應予駁回，並不經言詞辯論為之。
據上論斷，應依刑事訴訟法第367條前段、第372條，判決如主文
。
中    華    民    國    98    年    2    月    25  日
                  刑事第十六庭審判長法  官  溫耀源
                                    法  官  許增男
                                    法  官  王敏慧
以上正本證明與原本無異。
第一級毒品部分如不服本判決，應於收受送達後十日內向本院提
出上訴書狀，其未敘述上訴之理由者並得於提起上訴後十日內向
本院補提理由書（均須按他造當事人之人數附繕本）「切勿逕送
上級法院」。
                                    書記官  丁淑蘭
中    華    民    國    98    年    2    月    25    日
附錄本案論罪科刑法條全文：
毒品危害防制條例第10條
施用第一級毒品者，處 6 月以上 5 年以下有期徒刑。
施用第二級毒品者，處 3 年以下有期徒刑。


司法院資訊處製作；財團法人民間司法改革基金會備份。
